【裁判字號】    90,上訴,1385
【裁判日期】    900824
【裁判案由】    竊盜等
【裁判全文】
臺灣高等法院刑事判決                            九十年度上訴字第一三八五號
    上  訴  人
    即  被  告  戊○○
右上訴人因竊盜等案件，不服臺灣宜蘭地方法院八十八年度訴字第二七○號，中華民
國九十年二月十九日第一審判決（起訴案號：臺灣宜蘭地方法院檢察署八十八年度偵
字第一六五五號，移送併辦：臺灣宜蘭地方法院檢察署八十九年度偵字第三九○號、
臺灣花蓮地方法院檢察署八十八年度偵字第三七二八號），提起上訴，本院判決如左
：
    主  文
原判決撤銷。
戊○○共同連續攜帶兇器竊盜，累犯，處有期徒刑貳年。
    事  實
一、戊○○前於民國八十一年間，因竊盜案件，經台灣板橋地方法院判處有期徒刑四
    月，緩刑五年確定，嗣於八十四、八十五年間，分別又因贓物罪經台灣宜蘭地方
    法院判處有期徒刑四月及十月確定，前開緩刑撤銷，經定執行刑為有期徒刑一年
    ，於八十六年五月十九日縮刑執行完畢。竟仍不知悛悔，分別與壬○○（另為檢
    察官偵辦中）或姓名不詳之成年人，共同意圖為自己不法之所有，並基於概括之
    犯意，連續於附表一所示之時、地，以客觀上對人之身體造成危險之兇器夾子及
    圓型銼刀等工具，竊取附表一所示被害人所有之汽車，再購買附表二所示之肇事
    受損車及其車籍資料，於附表二所示之時、地，切割黏貼或磨滅重新打造肇事車
    之引擎號碼或車身號碼準私文書於該竊得之汽車上，並懸掛該肇事車之車牌於竊
    得之汽車，頂用該肇事車車籍使用，亦即俗稱「借屍還魂」，而出售圖利，足生
    損害於附表一所示之被害人及監理機關對於車籍管理之正確性。
二、戊○○復基於同一竊盜之不法所有概括犯意，並與乙○○（另為檢察官偵辦）犯
    意聯絡，於八十九年三月二十八日凌晨一時許，在宜蘭縣冬山鄉○○路二十五號
    前，由戊○○把風，乙○○下手，以客觀上對人之身體、生命造成危險之兇器螺
    絲起子一支，竊取丙○○所有之車號Ｇ五－六五七０號自小客車之車牌二面，得
    手後，為警於同日在宜蘭縣冬山鄉○○路冬山國小側門，當場查獲。
三、案經花蓮縣警察局移送台灣花蓮地方法院檢察署呈請台灣高等法院檢察署檢察長
    令轉台灣宜蘭地方法院檢察署檢察官偵查起訴，暨高雄縣警察局移送台灣台北地
    方法院檢察署呈請台灣高等法院檢察署檢察長令轉、宜蘭縣警察局羅東分局報請
    台灣宜蘭地方法院檢察署併案審理。
    理  由
一、被告戊○○雖經合法傳喚，無正當理由不到庭，惟其於本院調查中坦承有向他人
    購買附表二編號二、三之受損修理車，只有變造部分附表一所示之車，附表二編
    號一、四為伊向壬○○購買完好之車，且矢口否認有竊取或教唆他人竊取附表一
    之同型車之犯行，辯稱：(一)伊僅係購買贓物，因警訊時係遭刑求，始承認竊取車
    輛。(二)原判決附表一、二編號四之車輛，伊於八十七年十二月間向陳德信所購買
    ，並以五萬元委託壬○○整修，於八十八年一月間詢問壬○○，始知已遭壬○○
    「借屍還魂」。原判決附表一編號五之車輛係於八十八年一月底壬○○將該車開
    至伊住處，伊於購買後取下部分汽車零件使用。原判決附表一、二編號六之車輛
    ，伊有收購沒有變造。原判決附表一、二編號七之車輛，伊是交由台中真實姓名
    不詳綽號為「小強」或不知年籍及真實姓名之「阿成」變造，後來伊不喜歡就賣
    給朱金德，伊並不知車身何來。原判決附表二編號八之借屍還魂車係向子○○購
    得。原判決附表二編號九之借屍還魂車係向吳敏郎購得。(三)對事實欄二所指之竊
    盜行為辯稱：乙○○於凌晨打電話予伊，伊載他至冬山鄉車站前要伊停車，他說
    要下車尿尿或找朋友，事實上伊不知他下車作什麼，他走到旁邊小巷內，他當時
    手上提一個包包，伊不知道裡面裝什麼，約一、二分鐘回來云云。
二、經查：
  (一)被告於原審調查中辯稱：伊在花蓮刑警隊被打，時間是看守所被押時借提出來時
    等語（參見原審卷第四九頁），惟並未具體指出遭刑求之方式及所受傷之證據，
    而被告上述辯稱，其於尚未為法院裁定羈押前之警訊時，並未主張有遭警方刑求
    之情形，且被告於八十八年一月二十九日為法院裁定羈押送至台灣花蓮看守所時
    ，其身體檢查並無任何內外傷，此有台灣花蓮看守所八十九年一月十五日花所戒
    字第一二一號函及所附之被告入所調查表、內外傷紀錄、身體狀態切結書各一紙
    在卷（參見原審卷第五二至五七頁）足憑，而被告於八十八年二月一日、八十八
    年二月八日二次由台灣花蓮地方法院檢察署檢察官指揮花蓮縣警察局警員帶同被
    告前往查案，於押回檢察署為檢察官訊問時，被告亦均供稱未遭警員刑求等語（
    參見台灣花蓮地方法院檢察署八十八年度偵字第四九二號偵查卷第三三至三六頁
    、第四四至四七頁），足認被告於警訊中所供，應係出於自由意志，並無遭警員
    刑求之情事，是被告所辯有遭刑求云云，應屬係事後卸責之詞，不足採信。
  (二)同案被告壬○○雖經傳喚未著，惟被告戊○○於警訊中供承：「『你前述Ｑ三－
    七五三八號（即附表一、二編號二所示之汽車）、Ｋ三－九二二三號（即附表一
    、二編號一所示之汽車）、ＭＳ－○五○號（即附表一、二編號三所示之汽車）
    等自小客車之借屍還魂方式請你詳述？』我都是先四處到修理廠或朋友處購得肇
    事或毀損車輛後，取得真確的車籍證件，當時壬○○每隔一段時間都會與我聯絡
    或到我住處找我，我就會問他有沒有竊得車或告訴他我需要何種車輛，然後待他
    竊得我所需要車後，再打我的行動電話告訴我到何處去等車，我和他碰面，當場
    算清行竊代價，每部車參萬到四萬不等，我取得車後隨即開到五結鄉○○路十九
    號老家後面空地，再將購得之肇事或毀損車輛，如引擎完好，我就將引擎置放在
    竊之汽車內，再將車身號碼變造；如果引擎不堪使用，則將竊得車輛之引擎號碼
    ，車身號碼磨平，再重新打上我所購得正常車子之引擎、車身號碼，補上漆後，
    再將車內足可辨識之號碼或電條碼撕毀，竊得車輛之號碑再以乙炔將之熔掉，一
    部借屍還魂之車輛就完成。」等語（參見八十八年度偵字第一六五五號警訊卷第
    七至八頁），並供稱：壬○○行竊之手法為先去找下手車輛，伺機以夾子將車門
    或行李蓋上鎖頭拔下，再以同型車款未磨過之鎖匙，插入鎖頭內再以圓型銼刀加
    以琢磨，打造一支與原車相同之鎖，再將車子竊走等語（參見同上警訊卷第十頁
    ）。且其於警訊中又供承：「Ｋ三－九二二三號（即附表一、二編號一）之車輛
    係我以十萬元向壬○○所購得」、「Ｑ三－七五三八號（即附表二編號二）之車
    輛是我以四萬元，要求壬○○竊取一部同型同顏色之車（即附表一編號二）後，
    在北宜公路口將車交給我，取得車後，我將車開至宜蘭縣五結鄉○○村○○路十
    九號後面空地予以『借屍還魂』」、「ＭＳ－○五○號（即附表二編號三）之車
    輛係我向死亡之計程車司機以四萬元購得，再聯絡壬○○竊取一部同型車（即附
    表一編號三），我給壬○○三萬元代價。」、「ＷＲ－九三九一號（即附表一、
    二編號四）之車輛曾以五萬元交由壬○○修理過，還車時伊知道已借屍還魂。」
    、「ＳＯ－五一六三號（即附表一編號五）之車輛為壬○○竊有一輛多出來之車
    子，他賣予伊三萬元，由我將之分解。」等語（參見同上偵查卷第六至十六頁）
    。足認被告與壬○○約定，由壬○○負責竊取上開附表一所示之車體，再由被告
    負責將車輛拆卸，改裝並負責變造車身號碼及引擎號碼後，亦即「借屍還魂車」
    ，再予銷售圖利，並彼此約定代價，顯見被告與壬○○對於上開竊盜及變造準私
    文書之犯行，有犯意聯絡及行為分擔。至被告於上開警訊、偵查及原審供述中雖
    又否認知悉上開車牌Ｋ三－九二二三號及ＳＯ－五一六三號汽車為竊得之贓車云
    云，惟依其二人上開相互犯意聯絡之合作關係，尚難謂為不知，自難採信。
  (三)本件警方查獲懸掛如附表二編號一至四所示車牌Ｋ三－九二二三號、Ｑ三－七五
    三八號、ＭＳ－○五○號、ＷＲ－九三九一號之自用小客車，除車牌及引擎號碼
    外，車身部分屬於附表一編號一至四所示之時、地被竊之ＢＹ－九八○○號、Ｖ
    七－三二○○號、ＬＷ－一九四○號、ＬＩ－二七六九號自用小客車，而車牌Ｓ
    Ｏ－五一六三號之自小客車係附表一編號五所示之時、地被竊之自小客車等情，
    業據附表一編號一至五所示被害人癸○○、丁○○、甲○○、寅○○於警訊及原
    審調查時指述明確（參見八十八年度偵字第一六五五號警訊卷第二六頁至三二頁
    、原審卷第七十頁），並有車籍作業系統查詢認可資料、車輛失竊資料個別查詢
    報告表、汽車新領牌照登記書、汽車出廠證、行車執照、汽車理賠申請書、贓物
    認領保管收據、切結書影本及汽車外觀及電解前後照片等附卷（參見同上警訊卷
    第四九至五四頁、第五九至一一七頁、）可憑。而如附表二編號一至四所示之各
    該「借屍還魂」車，則係被告戊○○分別自附表二編號一至四所示之買受人處所
    購買並出售予不知情之買者，均經監理所繳銷原車牌，重新申領號車牌之事實，
    分別據證人李素琴、曾文正、曾萬生、劉瑞龍等人於警訊及原審調查時指述明確
    （參見八十八年度偵字第一六五五號警訊卷第十九至二二頁、第三七至四三頁、
    原審卷第九五頁），並有車籍作業系統查詢認可資料、買賣契約書在卷（參見同
    上警訊卷第一○二、八○、八一、七○、六六、五八頁）可稽。是附表二編號一
    至四所示之各開汽車，均係由被告收購之肇事車拆卸，並將附表一編號一至四所
    示壬○○所竊取之汽車之引擎號碼係磨平重製重製或切割黏貼引擎號碼頂用該購
    得之汽車車籍，被告此部分之犯行，洵堪認定。
  (四)附表二編號五所示之車牌ＩＳ－三二五九號「借屍還魂」車，被警查獲時懸掛該
    車牌，該車牌所屬之自小客車係被告向上欣小客車租債公司購買後再於八十四年
    三月二十八日以新台幣（下同）十四萬元轉賣予蔡銀來，蔡銀來核對車籍資料無
    訛，此為被告於原審調查中所不否認（參見原審卷第一八一頁），並為證人蔡銀
    來於警訊中證述明確，並有車籍作業系統查詢認可資料一紙附卷（參見台灣台北
    地方法院檢察署八十八年度偵字第一五九七○號偵查卷第二九至三一頁）可憑，
    然查獲時該車車身則屬名流租車公司所有車牌0000000號小客車之車身，
    該車於八十一年七月七日下午九時許失竊，此為證人己○○於警訊中指證明確，
    並有車輛失竊資料個別查詢報告表及電解前後照片等附卷（參見同上警訊卷第三
    二至三六）可憑，再參諸前揭被告相同之犯行，足認被告辯稱未竊取變造引擎號
    碼云云，尚難採信，而其此部分變造私文書之犯行應可認定（竊盜部分已為本院
    不另為免訴之諭知如後述）。又附表二編號六所示之車牌ＩＸ－四八一三號「借
    屍還魂」車，被警查獲時懸掛該車牌，該車牌所屬之自小客車係被告向子○○購
    買後再於八十四年五月間，以二十萬元轉賣予朱金德，朱金德再以二十五萬元出
    售予蘇光明，蘇光明核對車籍資料無訛，此為被告於原審調查中所不否認，並坦
    承稱車為伊變造，車殼為伊叫台中的人幫伊處理（參見原審卷第一八一頁），並
    為證人朱金德及蘇明光於警訊中證述明確，且有車籍作業系統查詢認可資料一紙
    附卷（參見台灣台北地方法院檢察署八十八年度偵字第一五九七○號偵查卷第五
    二至五六頁）可憑，而查獲時該車車身則屬魏瓊玲所有車牌ＭＯ一四四五三號小
    客車之車身（如附表一編號六），該車於八十三年十二月十五日，在台中市○○
    路失竊，此為證人即使用人辛○○於警訊中指證明確，並有車輛失竊資料個別查
    詢報告表及電解前後照片等附卷（參見同上警訊卷第三二至三六頁）可憑，足認
    此部分被告與不詳姓名之成年人共同竊取並變造引擎號碼之犯行，事證明確應可
    認定。
  (五)被告戊○○對於事實欄二所示之犯罪事實，於偵查中坦承有開車載乙○○至案發
    現場之冬山國小側門，且於乙○○將偷來的車牌改懸掛其車上時，伊有在現場（
    參見台灣宜蘭地方法院檢察署八十九年度偵字第九三○號偵查卷第四三頁），惟
    辯稱：乙○○說要下車尿尿或找朋友，伊不知乙○○下車做什麼，其手上提一個
包包，伊不知道裡面裝什麼云云，然查上開事實，業據證人乙○○於警訊及偵查
    中指證歷歷，核與被害人丙○○指述相符，且有螺絲起子一支扣案可證，復有贓
    物認領保管單、車輛竊盜車牌失竊個別資料查詢報告表各一紙附卷（參見同上偵
    查卷第六至九頁、十二頁、十九頁、三八頁）足稽，是被告空言否認共同參與行
    竊及證人乙○○事後翻證指稱被告不知情云云，均屬卸責及迴護之詞，尚難採信
    ，而被告此部分竊盜之犯行，洵堪認定。
  (六)綜上所述，被告所辯，尚難採信，而其犯行應堪認定。
三、按汽車之引擎號碼或車身號碼係汽車製造廠商之標誌，乃表示一定用意之證明，
    依刑法第二百二十條第一項規定，應以私文書論，最高法院六十六年台上字第一
    九六一號判例參照。變造及行使變造引擎號碼之行為，足生損害於原汽車所有人
    及監理機關對汽車之管理。核被告以圓型銼刀、夾子竊取汽車、及以螺絲起子竊
    取車牌之行為，係犯刑法第三百二十一條第一項第三款之攜帶兇器竊盜罪，公訴
    人認被告係犯刑法第三百二十條第一項及第三百四十九條第二項之罪，尚有未洽
    ，起訴法條應予變更。又被告拆卸車身、變造引擎號碼並頂用車籍出售之行為，
    犯刑法第二百二十條第一項、第二百十六條、第二百十條之行使變造準私文書罪
    處斷。至其變造私文書之低度行為，為行使之高度行為所吸收，不另論罪。被告
    分別與壬○○或不詳姓名之成年人，就上開竊盜犯行有犯意聯絡與行為分擔，均
    為共同正犯。被告先後多次上開竊盜及行使變造準私文書犯行，各時間緊接，各
    犯罪構成要件相同，顯係各出於概括之犯意反覆為之，均為連續犯，各依法論以
    一罪，並分別加重其刑；而被告所犯連續攜帶兇器竊盜罪與連續行使變造準私文
    書之犯行間，具有方法結果之牽連關係，應從一重之連續攜帶兇器竊盜罪論。公
    訴人雖未就被告所犯附表一編號六及附表二編號五、六部分及與犯罪事實欄二與
    乙○○共犯竊取丙○○所有車牌部分起訴，惟此部分犯行與經本件起訴部分有連
    續犯之裁判上一罪關係，為起訴效力所及，本院自得應併予審理。再被告有如事
    實欄所載前科執行情形，此有本院被告全國前案紀錄表可查，其於有期徒刑執行
    完畢後五年內，再犯有期徒刑之本罪，為累犯，應依法遞予加重其刑。
四、原審認被告罪證明確，予以論罪科刑，固非無見。惟查，原審未依被告前科執行
    情形，論以累犯，顯有未當；又原審認定被告有原判決附表一編號一、九、十，
    附表二編號一、九、十部分所示之犯罪，亦有未洽；又原判決於該判決附表一編
    號二至四，附表二編號七所示之犯罪時間、犯罪行為人、車牌號碼、引擎號碼、
    車身號碼均有誤載，顯有未合；另原審認定被告尚與子○○、吳敏郎及「小強」
    、「阿成」等人共犯上開犯罪，核與卷證資料不符，均有未當。被告上訴意旨仍
    以未共同行竊及部分汽車未變造引擎為由，認原判決不當，部分有理由，部分無
    理由，且原判決有如上可議之處，自應由本院將原判決予以撤銷改判。爰審酌被
    告曾有多次竊盜、贓物前科，均未能矯正被告之行為，仍與壬○○共同竊取車輛
    、頂併改造，情節非輕，犯後猶卸責否認部分犯行，所犯對社會所生之損害非輕
    等一切情狀，量處如主文第二項所示之刑，以示懲儆。至扣案之銼刀、固定扳手
    、乙炔等工具，各式車鎖、車頂蓋等汽車零件，訊之被告辯稱係伊開設之修車廠
    所用或修理汽車後所剩零件，非屬供犯罪所用或預備犯罪所用之物；與乙○○所
    共犯而扣案之螺絲起子一支，被告與乙○○均否認為渠等所有；未扣案竊車用所
    用之圓型銼刀與夾子，被告亦否認為其所有，且未能證明是否為其他共犯所有，
    均不依法宣告沒收。
五、公訴意旨另以：(一)被告先於八十三年間，在宜蘭縣五結鄉○○村○○路十九號後
    院，購買車牌ＨＰ－七八五八號、車身號碼：XAE94A9LZ122619號車禍毀損車，
    次於八十三年間，在台北地區，竊取不詳該同廠牌、同型號、同年份之自小客車
    ，再以借屍還魂之方式，將ＨＰ－七八五八號車牌改懸掛在該贓車上，並交予不
    知情之邱錫欽使用（如原判決附表一、二編號一所示）。(二)被告於八十一年七月
    七日（原判決誤寫為二十一日）下午九時許，在花蓮市○○街十二號，竊取被害
    人己○○所有車牌0000000號自小客車（如原判決附表一編號七所示），
    因認被告涉有竊盜及行使偽造私文書罪嫌云云。經查：(一)被告戊○○固於警訊、
    偵查及原審自白有上開竊取後變造ＨＰ－七八五八號自小客車犯行（參見八十八
    年度偵字第一六五五號警訊卷第七頁反面、第十四反面、偵查卷第四二頁反面、
    原審卷第一二八頁），其中被告於上開警訊中係供稱：伊知此型進口車輛引擎號
    碼未列入監理單位監管，只有車身號碼列管，伊係將毀損擋風玻璃上車身號碼挑
    起後，再在該購得之同型車上，並將門板等有電腦條碼之電腦紙均撕毀等語，然
    查，被告之自白，不得作為有罪判決之唯一證據，仍應調查其他必要之證據，以
    察其是否與事實相符。刑事訴訟法第一百五十六條第二項定有明文。本件警方所
    查獲邱錫欽所使用之車牌ＨＰ－七八五八號、車身號碼：XAE94A9LZ122619號自
    用小客車，核與宜蘭縣監理站所登記之資料相符，此有該車籍作業系統查詢認可
    資料影本一紙附卷（參見同上警訊卷第一三七頁）可憑，而警方於該查獲之自小
    客車車身上查無任何條碼資料，致被害人尚在查證中，迄今未有結果，此有警方
    所攝查獲自小客汽車照片一幀並註記意見在卷（參見同上警訊卷第一一○頁）可
    稽，是公訴人所稱被告於八十三年間，在台北地區，所竊取同廠牌、同型號、同
    年份之自小客車，究為何被害人所有、何種車號之車？即無從認定，且該查獲之
    自小客車又有合法登記之車籍作業系統查詢認可資料可資佐證，從而，被告雖自
    白上開犯行，但並無其他佐證足以證明與事實相符，揆諸前開說明，自難為採信
    其有此部分犯行，自屬不能證明其此部分之犯罪，惟此部分公訴人認與本件論罪
    科刑部分有連續犯及牽連犯之裁判上一罪關係，爰不另為無罪之諭知。(二)被告前
    於八十一年十二月八日因竊盜案件，經台板橋地方法院判處有期徒刑四月，並已
    確定，此有該案確定判決書一份及本院被告全國前案紀錄表一份在卷可憑，則被
    告於判決附表一編號七之時、地，所犯之竊盜案件，與前案屬連續犯之裁判上一
    罪關係，屬同一案件，應為原確定判決效力所及，核與本件起訴效力所及之原判
    決附表二編號七部分有牽連犯之裁判上一罪關係，爰不另為免訴之諭知。
六、併辦部分（台灣花蓮地方法院檢察署八十八年度偵字第三七二八號）：
（一）被告於八十四年間，在不詳地點，分別竊取與車牌ＨＳ－三七九三號、ＨＱ－
      三二五一號同型車，再分別於八十四年及八十五年間，向吳敏郎、林木生購買
      車牌ＨＳ－三七九三號、ＨＱ－三二五一號自用小客車，予以頂拼變造引擎號
      碼，再出售予不知情之洪超裕及余秋洪使用，因認被告涉有竊盜及偽造私文書
      罪嫌云云。經查：被告戊○○固於偵查中自白有與竊車集團掛勾，由該集團之
      人竊取上開ＨＳ－三七九三號、ＨＱ－三二五一號自用小客車之同型車之犯行
      （參見台灣花蓮地方法院檢察署八十八年度偵字第三七二八號偵查卷第十一至
      十二頁），然查，被告之自白，不得作為有罪判決之唯一證據，仍應調查其他
      必要之證據，以察其是否與事實相符。刑事訴訟法第一百五十六條第二項定有
      明文。本件警方所查獲洪超裕及余秋洪所使用之ＨＳ－三七九三號、ＨＱ－三
      二五一號自用小客車，核與宜蘭縣監理站所登記之資料及買賣契約之資料相符
      ，此有該車籍作業系統查詢認可資料及和解書、買賣契約影本各一紙附卷（參
      見台灣台北地方法院檢察署八十八年度偵字第一五九七○號偵查卷第二○四、
      同上三七二八號偵查卷卷第十三、十四頁）可憑，而警方並未查獲與車牌ＨＳ
      －三七九三號、ＨＱ－三二五一號自用小客車之同型之自小客車，究為何種車
      型、車種，及車主為何人之車失竊？則移送併辦意旨所稱被告於八十三年間，
      在台北地區，所竊取同廠牌、同型號、同年份之自小客車，究為何被害人所有
      、何種車號之車？即無從認定，且該查獲之自小客車又有合法登記之車籍作業
      系統查詢認可資料可資佐證，從而，被告雖自白上開犯行，但並無其他佐證足
      以證明與事實相符，揆諸前開說明，自難採信其有此部分犯行，自屬不能證明
      其此部分之犯罪，此部分與本件公訴人起訴部分，既無裁判上一罪關係，非起
      訴效力所及，本院無從審理，自應退由原承辦檢察官續為處理。
（二）被告戊○○與子○○先於八十三年間以賤價，向聯興車行收購原為證人羅忠亮
      所有車號ＧＯ－九七三０號肇事車及車籍資料，後意圖為自己不法之所有，以
      不詳被害人所有之同廠牌、同型式、顏色之小客車，由被告戊○○、壬○○共
      同將贓車予以「借屍還魂」，改懸Ｇ六－０二五二號車牌，再由鄭國禎於八十
      三年底售予魏士深，魏士深再售予林瑞來，因認被告亦涉犯有竊盜、偽造文書
      等罪嫌。被告於原審審理中堅詞否認曾變造過該車，辯稱：該車應係子○○與
      鄭國禎共同變造的等語。經查，證人鄭國禎於原審囑託訊問時結證稱：伊係在
      花蓮吉安向戊○○買的，不能過戶，他只有行照，伊有說向魏士深說行照有問
      題，他說他找戊○○辦過戶，後來他去找子○○過戶，後經十幾天他說車子要
      還伊，伊說不要，嗣魏士深向伊表示子○○已經辦好等語（參見原審卷第二四
      八至二五○頁）。證人子○○於原審囑託訊問時結證稱，伊並未向聯興車行買
      過車，該部車伊完全沒印象，都是伊買了車賣給戊○○，戊○○有沒有偷車來
      改裝借屍還魂伊不知，該車是戊○○賣予鄭國禎，後來賣予魏士深，魏士深告
      訴伊車牌丟了，要重新領牌，因魏士深沒有帶身分證，所以用伊之名字領等語
      （參見原審卷第二三六至二三九頁）。互核二人證言，何以會將該車過戶予子
      ○○一節，所供不符。且證人魏士深於警訊及原審調查時證稱：該車大約於八
      十四年中，向友人鄭國禎購得，但鄭國禎說因欠原車資料，一直未能過戶，後
      經使用數月，某日朋友向伊借車，卻將車牌遺失，就電鄭國禎，正好林瑞來有
      意購車，鄭國禎說是向子○○購買的等語（參見原審卷第一八三至一八四頁）
      。足徵是否確由被告售予鄭國禎，尚有合理懷疑，且稽之該車確係由羅忠亮過
      戶予子○○，嗣因牌號遺失，辦理繳銷重新登檢領牌，並於同月自子○○過戶
      予不知情之林瑞來，有八十九年八月三十一日交通部公路局台北區監理所花蓮
      監理站八九北監花蓮字第八九０九七０七號函及所附之車籍資料可資佐證（參
      見原審卷第二○四至二○五頁）。被告究有無該車借屍還魂之犯行，尚難加以
      證明，是此部分犯罪不能證明，此部分與本件公訴人起訴部分，既無裁判上一
      罪關係，非起訴效力所及，本院無從審理，自應退由原承辦檢察官續為處理。
（三）併辦意旨另以：被告戊○○與壬○○基於同前之概括犯意，於八十六年間先收
      購陳永志所有之肇事車（車牌號碼為ＱＲ－五九二二號）及車籍資料，後意圖
      為自己不法之所有，竊取不詳被害人所有之同廠牌、同型式、顏色之自小客車
      ，並將二車加以變造，改懸掛Ｌ二－０三五一號車牌，嗣由被告戊○○售予不
      知情之丑○○，因認被告亦涉犯竊盜與偽造文書之罪嫌。被告於原審中否認有
      何前揭併辦意旨所指犯行，辯稱，伊並不認識丑○○且未賣車給他，當時壬○○因遭通緝而躲在伊之車行，平時係他女友鍾佩玲以該車代步等語。經查，證
      人丑○○於原審調查中當庭指認被告後，證稱：伊於宜蘭縣冬山地區購得該車
      ，但好像不是戊○○賣予伊的等語（參見原審卷第一七九頁）。足徵該車應非
      由被告變造並加以出售，是此部分犯罪不能證明，此部分與本件公訴人起訴部
      分，既無裁判上一罪關係，非起訴效力所及，本院無從審理，自應退由原承辦
      檢察官續為處理。
七、被告經合法傳喚，無正當之理由不到庭，得不待其陳述，逕行判決。
據上論斷，應依刑事訴訟法第三百六十九條第一項前段、第三百六十四條、第三百七
十一條、第二百九十九條第一項前段、第三百條，刑法第二十八條，第四十七條、第
五十五條、第五十六條、第三百二十一條第一項第三款、第二百十六條、第二百二十
條第一項、第二百十條，判決如主文。
本案經檢察官賴俊雄到庭執行職務。
中      華      民      國    九十      年      八      月    二十四    日
                              臺灣高等法院刑事第二十三庭
                                  審判長法  官  黃  瑞  華
                                        法  官  吳      燦
                                        法  官  雷  雯  華
右正本證明與原本無異。
如不服本判決應於收受送達後十日內向本院提出上訴書狀，其未敘述上訴之理由者並
得於提起上訴後十日內向本院補提理由書（均須按他造當事人之人數附繕本）。
                                        書記官  陳  思  云
中      華      民      國    九十      年      八      月    二十四    日
附錄：本案論罪科刑法條全文
刑法第二百十六條
行使第二百十條至第二百十五條之文書者，依偽造、變造文書或登載不實事項或使登
載不實事項之規定處斷。
刑法第二百十條
偽造、變造私文書，足以生損害於公眾或他人者，處五年以下有期徒刑。
刑法第三百二十一條第一項第三款
犯竊盜罪而有左列情形之一者，處六月以上五年以下有期徒刑：
三、攜帶兇器而犯之者。
附表一（竊得之車）：
起訴部分：
┌─┬─────┬─────┬──────┬────┬───────┐
│編│  時  間  │竊得地點  │   標  的   │所 有 人│    備 註     │
│號│          │          │            │        │              │
├─┼─────┼─────┼──────┼────┼───────┤
│一│八十六年四│台北縣新店│車牌：ＢＹ－│基業藥品│使用人癸○○  │
│  │月二十三上│市○○路一│九八００號  │有限公司│              │
│  │午七時許  │段一九八號│引擎號碼：M2│        │              │
│  │          │由壬○○下│349447E號   │        │              │
│  │          │手行竊    │車身號碼：M2│        │              │
│  │          │          │34944E號    │        │              │
├─┼─────┼─────┼──────┼────┼───────┤
│二│八十七年十│由壬○○在│車牌：Ｌ七－│賓斯有限│使用人丁○○  │
│  │二月十三日│台北縣中和│三二○○號  │公司    │              │
│  │晚上八時許│市○○路六│引擎號碼：  │        │              │
│  │          │一號前所竊│VQ00000000  │        │              │
│  │          │得        │號          │        │              │
│  │          │          │車身號碼：A3│        │              │
│  │          │          │2TJ010049號 │        │              │
├─┼─────┼─────┼──────┼────┼───────┤
│三│八十七年十│由壬○○在│車牌：ＬＷ－│甲○○  │              │
│  │二月二十一│台北市復興│一九四○號  │        │              │
│  │日上午七時│南路與辛亥│引擎號碼：B1│        │              │
│  │許        │路口所竊  │4XTA23033號 │        │              │
│  │          │得        │車身號碼：BI│        │              │
│  │          │          │4XTA02504Y  │        │              │
├─┼─────┼─────┼──────┼────┼───────┤
│四│八十八年一│由壬○○在│車牌：ＬＩ－│寅○○  │              │
│  │月十九日上│台北縣新店│二七六九號  │        │              │
│  │午十時許  │市○○路一│引擎號碼：  │        │              │
│  │          │段一八０號│A4V36753號  │        │              │
│  │          │竊得      │車身號碼：  │        │              │
│  │          │          │4FU-0729號  │        │              │
├─┼─────┼─────┼──────┼────┼───────┤
│五│八十八年一│由壬○○在│車牌：ＳＯ－│庚○○  │（該車已解體  │
│  │月廿二日下│台北市萬芳│五一六三號  │        │惟尚未變造）  │
│  │午        │路一０五巷│車身號碼：A3│        │由壬○○在北宜│
│  │          │對面所竊得│2D003315號  │        │路口交給戊○○│
└─┴─────┴─────┴──────┴────┴───────┘
（併辦部分）
┌─┬─────┬─────┬──────┬────┬───────┐
│編│  時  間  │竊得地點  │   標  的   │所 有 人│    備 註     │
│號│          │          │            │        │              │
├─┼─────┼─────┼──────┼────┼───────┤
│六│八十三年十│台中市振興│車牌：ＭＯ－│魏瓊玲  │使用人辛○○  │
│  │二月十五日│路一００巷│四四五三號  │        │              │
│  │上午零時許│一四０號之│引擎號碼：YN│        │              │
│  │          │二        │L331GXI21523│        │              │
│  │          │          │年份一九九二│        │              │
│  │          │          │五一號同型車│        │              │
└─┴─────┴─────┴──────┴────┴───────┘
附表二（中古、事故車或贓車）：
起訴部分：
┌─┬────┬───────┬──────┬──────┬─────┐
│編│出 賣 人│ 出 賣 時 地  │拆 卸 頂 併 │  標 的 物  │  備 註   │
│號│        │              │   時 地    │            │          │
├─┼────┼───────┼──────┼──────┼─────┤
│一│由不詳姓│時：八十六年間│時：八十六年│車牌：Ｋ三－│八十六年六│
│  │名之人售│地：花蓮地區  │間          │九二二三號  │月三十日過│
│  │予壬○○│              │地：同前    │車          │戶予不知情│
│  │        │              │            │車身號碼：M2│之曾文正  │
│  │        │              │            │350235E號   │          │
│  │        │              │            │引擎號碼：B1│          │
│  │        │              │            │400445號    │          │
├─┼────┼───────┼──────┼──────┼─────┤
│二│鴻陞汽車│時：八十三年間│不詳        │車牌：Ｑ三－│售予不知情│
│  │修理廠  │地：台東地區  │            │七五三八號  │之張進福  │
│  │        │              │            │舊牌：Ｋ三－│          │
│  │        │              │            │六三七七號  │          │
│  │        │              │            │引擎號碼：B1│          │
│  │        │              │            │4GL000445號 │          │
├─┼────┼───────┼──────┼──────┼─────┤
│三│李素琴  │八十七年十一月│地：同前十二│車號ＭＳ－  │原使人李倉│
│  │        │間            │月間        │０五０號車禍│榮已死亡）│
│  │        │地：宜蘭縣某處│地：同前    │毀損車      │          │
│  │        │              │            │車身號碼：  │改造後交予│
│  │        │              │            │M0000000E號 │不知情之曾│
│  │        │              │            │引擎號碼：  │萬生      │
│  │        │              │            │B0000000號  │          │
│  │        │              │            │            │          │
├─┼────┼───────┼──────┼──────┼─────┤
│四│陳德信  │時：八十七年十│時：八十八年│車牌：ＷＲ－│將借屍還魂│
│  │        │二月間        │一月廿日    │九三九一號  │車登記於不│
│  │        │地：          │地：宜蘭縣  │引擎號碼：M4│知情之劉瑞│
│  │        │              │結鄉利澤村下│T11045號    │龍名下    │
│  │        │              │福路十九號後│車身號碼：4F│          │
│  │        │    │院          │U-0026號    │          │
└─┴────┴───────┴──────┴──────┴─────┘
併辦部分：
┌─┬────┬───────┬──────┬──────┬─────┐
│編│出 賣 人│ 出 賣 時 地  │拆 卸 頂 併 │  標 的 物  │  備 註   │
│號│        │              │   時 地    │            │          │
├─┼────┼───────┼──────┼──────┼─────┤
│五│上欣小客│時：八十一年七│時：八十一年│車牌：ＩＳ－│八十四年三│
│  │車租賃公│月四日        │間          │三二五九號車│月二十八日│
│  │司      │              │地：不詳    │（舊：四七一│售予不知情│
│  │        │              │            │三七四八號）│之蔡銀來  │
│  │        │              │            │引擎號碼：YL│          │
│  │        │              │            │N321STD24656│          │
├─┼────┼───────┼──────┼──────┼─────┤
│六│吳志忠售│時：八十三年間│時：八十四年│車牌：ＩＸ－│於八十四年│
│  │予子○○│十一月十五日  │間          │四八一三號  │五、六月間│
│  │再售予邱│地：花蓮地區  │地：不詳    │引擎號碼：YL│由戊○○售│
│  │明宗    │              │            │N331GLI9873 │予不知情之│
│  │        │              │            │號          │朱金德再售│
│  │        │              │            │            │予不知情之│
│  │        │              │            │            │蘇光明    │
└─┴────┴───────┴──────┴──────┴─────┘


司法院資訊處製作；財團法人民間司法改革基金會備份。
